【裁判字號】    94,訴,676
【裁判日期】    950512
【裁判案由】    返還價金等
【裁判全文】
臺灣彰化地方法院民事判決      94年度訴字第676號
原      告  晉仲不銹鋼有限公司
法定代理人  丁○○
訴訟代理人  甲○○
被      告  丙○○○○○○
訴訟代理人  乙○○
上列當事人間請求返還價金等事件，本院於民國95年4月28日言
詞辯論終結，判決如下：
    主  文
原告之訴及假執行之聲請均駁回。
訴訟費用由原告負擔。
    事實及理由
一本件被告住所地在臺北縣，原告並主張系爭買賣契約債務履行
  地在臺中縣（本院卷第60頁），依民事訴訟法第1條第1項前段
  、第12條規定，本院無管轄權；兩造雖於本院以言詞合意由本
  院為第一審管轄法院（本院卷第60頁），然未以文書證之，依
  同法第24條規定，本院亦無管轄權。惟被告於陳明以言詞合意
  由本院為第一審管轄法院後，已不抗辯法院無管轄權，而為本
  案之言詞辯論，依同法第25條規定，自應以本院為有管轄權之
  法院。
二原告聲明：被告應給付原告新臺幣（下同）382,500元及自起
  訴狀繕本送達翌日起至清償日止按年息5％計算之利息，並返
  還原告所簽發如附表所示支票。陳述：原告於民國94年3月2日
  以38萬元代價向被告買受「整平倒角機械」1臺（下稱系爭機
  械），除其中197,500元由原告簽發附表所示支票交付被告，
  因另聲請假處分尚未兌現外，餘款182,500元已付清。被告擔
  保系爭機械可製作3mm厚X20mm寬X20m長至25mm厚X300mm寬X20m
  長之扁鐵，然整平準則本應以儀器測量為準，實際上該機械卻
  未能發揮契約約定之整平、整直效用，而有瑕疵，為不完全給
  付，經原告屢次催告，皆未能補正，爰以起訴狀繕本之送達，
  為解除買賣契約之意思表示，被告自應回復原狀，返還原告所
  付之現金、支票。又原告預期系爭機械可按月取得加工費5 萬
  元，自94年4月底起算至自94年8月底止，可取得4個月加工費
  20萬元，因系爭機械有瑕疵，致原告須付費委由他人代工，此
  部分損害，被告亦應賠償。
三被告聲明：如主文第1項所示。陳述：系爭機械並未約定具有
  整直效用，而整平準則應以目視為準，且被告已依約給付系爭
  機械並教導操作，經試車無訛原告始交付貨款。而兩造約定之
  製作規格係自3mm厚X25mm寬至25mm厚X60mm寬（長度不限），
  未約定可製作25mm厚X300mm寬X20m長、換算重量約600餘臺斤
  且人力無法搬動之扁鐵，此特殊規格不在契約約定之整平效用
  之列。另原告主張之加工費損害亦屬無憑。
四原告主張於94年3月2日以38萬元代價向被告買受系爭機械，除
  其中197,500元由原告簽發附表所示支票交付被告，因另聲請
  假處分尚未兌現外，餘款182,500元已付清之事實，業據其提
  出銷貨單、臺灣臺中地方法院假處分民事裁定及民事執行處函
  、餘款收據為證（本院卷第7至10、54頁），且為被告所不爭
  ，堪信為真。原告主張系爭機械不具有約定之整平、整直效用
  ，而有瑕疵，為不完全給付，得解除契約，並請求回復原狀、
  損害賠償；被告則以系爭機械並未約定具有整直效用，且整平
  準則應以目視為準，其已依約給付並教導操作、試車置辯。是
  本件首要爭點在於系爭機械有無滅失或減少其通常效用或契約
  預定效用之瑕疵。
五按當事人主張有利於己之事實者，就其事實有舉證之責任，民
  事訴訟法第277條前段定有明文。經查：原告主張被告擔保系
  爭機械可製作3mm厚X20mm寬X20m長至25mm厚X300mm寬X20m長之
  扁鐵，具有整平、整直效用，為被告否認，則原告自應就此部
  分之事實負舉證責任。然原告提出之前開銷貨單僅載買賣標的
  物為「整平倒角機械1臺」及其付款方式，並未載明系爭機械
  具有整直效用，亦未約定整平、整直之具體準則，此為兩造所
  不爭（本院卷第91頁），此外原告復未舉證證明兩造曾有上開
  約定，尚難認系爭機械有滅失或減少契約預定效用之瑕疵。其
  次，系爭機械倒角功能正常，且無整直功能，該機械使用之整
  平功能並非全然有效，操作者調整本機之技術將直接影響整平
  效果，且材料最終之平整與否與材料整平前之狀態、整平之次
  數有絕對關係，以該機械之價位而言，應符合一般對此種機器
  功能、規格之最低標準等情，業經本院會同兩造勘驗系爭機械
  ，並囑託國立清華大學動力機械工程學系鑑定，有勘驗筆錄、
  鑑定書可稽（本院卷第87至99頁），換言之，操作技術良窳、
  整平次數多寡、材料構造變形與否，均影響產品之整平結果，
  原告亦未舉證證明所謂以儀器測量之整平準則，其合理誤差值
  何在，依此復難認系爭機械有何滅失或減少其通常效用之瑕疵
  。從而原告主張系爭機械有瑕疵，被告為不完全給付，自非可
  取。
六綜上所述，原告既未舉證證明系爭機械有何滅失或減少其通常
  效用或契約約定效用之瑕疵，從而原告依不完全給付規定解除
  買賣契約，並據此請求回復原狀及損害賠償，為無理由，應予
  駁回。
七本件判決事證已臻明確，兩造其餘主張及舉證，核與判決結果
  不生影響，爰不另論述。
據上論結，本件原告之訴為無理由，依民事訴訟法第78條，判決
如主文。
中    華    民    國    95    年    5     月    12    日
                  民事第二庭    法  官  廖政勝
以上正本係照原本作成。
如對判決上訴，應於判決送達後20日內向本院提出上訴狀。
                                書記官  楊年雄
中    華    民    國    95    年    5     月    12    日
附表
┌──────┬─────┬─────┬───────────┬──────┐
│發票日期    │票號      │金額      │付款人                │帳號        │
├──────┼─────┼─────┼───────────┼──────┤
│94年8月31日 │TB0000000 │197,500元 │第一商業銀行南臺中分行│00000000000 │
└──────┴─────┴─────┴───────────┴──────┘


司法院資訊處製作；財團法人民間司法改革基金會備份。
